【裁判字號】    97,審易,386
【裁判日期】    970430
【裁判案由】    竊盜
【裁判全文】
臺灣高雄地方法院刑事判決             97年度審易字第386號
公  訴  人  臺灣高雄地方法院檢察署檢察官
被      告  乙○○
                    另案在臺灣高雄監獄執行中
            戊○○
上列被告等因竊盜案件，經檢察官提起公訴（96年度偵字第3375
2 號），本院改依簡式審判程序審理，判決如下：
    主  文
乙○○共同犯如附表1 所示之伍罪，均累犯，各處如附表1 所示
之刑，應執行有期徒刑壹年捌月。
戊○○共同犯如附表2 所示之肆罪，各處如附表2 所示之刑，應
執行有期徒刑柒月。緩刑參年，並應向臺灣高雄地方法院檢察署
指定之公益團體、地方自治團體或社區提供捌拾小時之義務勞務
。緩刑期間付保護管束。
    事  實
一、乙○○前因毒品危害防制條例案件，經臺灣臺北地方法院以
    94年度簡字第1451號判決，判處有期徒刑3 月確定，於民國
    95年8 月19日執行完畢。詎仍不知悔改，竟與戊○○共同基
    於意圖為自己不法所有之犯意，先後於：
(一)、96年1 月間某日下午1 時許，在戊○○姊姊己○○位於高雄
    市○○區○○路41巷19號之住處，共同徒手竊取己○○所有
    之現金新臺幣4 萬3000元得手（然戊○○部分，未經己○○
    提出告訴）。
(二)、96年4 月5 日夜間9 時許，在高雄市三民區○○○路與漢口
    街附近，趁丁○○未注意之際，由戊○○負責在旁把風，而
    乙○○則負責下手行竊之方式，共同徒手竊取丁○○所有、
    放在路邊椅子上之BenQ牌、S500型行動電話1 支，得手後由
    戊○○持至不知情之陳建成所經營之「祥穩通訊行」變賣換
    取現金花用。
(三)、96年4 月28日上午8 時許，在位於高雄市○○區○○街590
    號之建築工地，由戊○○負責在旁把風，而乙○○則持客觀
    上足供為兇器使用之螺絲起子1 支以下手行竊之方式，撬開
    該工地內之鋁門窗框，竊取丙○○所有之鋁門窗框5 個，得
    手後與戊○○共同將之搬運至不知情之林昶濬所經營之「柏
    正企業社」（位於高雄市○○區○○路146 號）變賣換取現
    金花用。
(四)、96年5 月8 日夜間9 時許，利用借住在其友人吳東松位於高
    雄市○○區○○街152 號住處之機會，由戊○○負責在旁把
    風，而乙○○則負責下手行竊之方式，共同徒手竊取至該處
    尋訪吳東松之庚○○所有之WIN II牌行動電話1 支，得手後
    由戊○○持至前開「祥穩通訊行」變賣換取現金花用。
(五)、96年5 、6 月間某日上午10時許，在位於高雄市三民區○○○ 路99號之建築工地，由戊○○負責在旁把風，而乙○○則
    持客觀上足供為兇器使用之螺絲起子1 支以下手行竊之方式
    ，撬開該工地內之鋁門窗框，竊取甲○○所有之鋁門窗框4
    個，得手後與戊○○共同將之搬運至上開「柏正企業社」變
    賣換取現金花用。嗣因警方人員至「祥穩通訊行」執行查贓
    勤務，發現戊○○所變賣之上開BenQ牌、S500型行動電話係
    屬贓物，乃通知戊○○至警局製作警詢筆錄，於警詢中，經
    戊○○向警方人員自首有與乙○○共同竊取前揭丙○○、甲○○所有之鋁門窗框及庚○○所有之行動電話，之後警方人
    員又通知乙○○至警局製作警詢筆錄，於警詢中，經乙○○
    向警方人員自首有與戊○○共同竊取前開己○○所有之現金
    ，因而查悉上情。
二、案經高雄市政府警察局三民第一分局移送臺灣高雄地方法院
    檢察署檢察官偵查起訴。
    理  由
一、按本件被告乙○○、戊○○所犯係死刑、無期徒刑、最輕本
    刑為3 年以上有期徒刑以外之罪，其於準備程序就被訴事實
    為有罪之陳述，經本院告知簡式審判程序之旨，並聽取其與
    公訴人意見後，認無不得或不宜改依簡式審判程序進行之處
    ，爰依刑事訴訟法第273 條之1 第1 項，裁定本件改行簡式
    審判程序，合先敘明。
二、前開犯罪事實，業據被告2 人於本院審理中坦承不諱，核與
    被害人己○○（見警卷第9 至11頁）、丁○○（見警卷第12
    、13頁）、丙○○（見警卷第14、15頁）、庚○○（見警卷
    第18、19頁）、甲○○（見警卷第16、17頁）、證人陳建成
    （見警卷第22、23頁）、林昶濬（見警卷第20、21頁）於警
    詢中所陳情節相符（上開被告以外之人於審判外所為之言詞
    陳述，因本件已改行簡式審判程序，依刑事訴訟法第159 條
    第2 項之規定，應具有證據能力），並有行動電話讓渡合約
    書在卷可稽（見警卷第29、30頁），則被告2 人前開自白顯
    與事實相符，堪以採信。本件事證明確，被告前揭犯行，洵
    堪認定。
三、論罪科刑部分
(一)、按刑法第321 條第1 項第3 款之攜帶兇器竊盜罪，係以行為
    人攜帶兇器竊盜為其加重條件，此所謂兇器，其種類並無限
    制，凡客觀上足對人之生命、身體、安全構成威脅，具有危
    險性之兇器均屬之，且祇須行竊時攜帶此種具有危險性之兇
    器為已足，並不以攜帶之初有行兇之意圖為必要（最高法院
    79年臺上字第5253號判例足資參照）。本件被告2 人持以為
    上開犯罪事實(三)、(五)所示竊盜犯行之螺絲起子雖未扣案，然
    既足以撬開鋁門窗框，顯見其質地堅硬，且有相當長度而便
    於施力，客觀上自足對人之生命、身體、安全構成威脅，要
    屬兇器無訛。是核被告2 人前開犯罪事實(三)、(五)所為，均係
    犯刑法第321 條第1 項第3 款之攜帶兇器竊盜罪；渠2 人上
    開犯罪事實(二)、(四)所為，則係犯刑法第320 條第1 項之普通
    竊盜罪；另被告乙○○前開犯罪事實(一)所為，亦係犯刑法第
    320 條第1 項之普通竊盜罪（被告戊○○部分，因屬告訴乃
    論之罪，且未據被害人己○○提出告訴，故欠缺訴追要件）
    。
(二)、被告2 人就前開犯罪事實(二)至(五)所示犯行，均有犯意聯絡及
    行為分擔；被告乙○○就前開犯罪事實(一)所示犯行，與被告
    戊○○亦有犯意聯絡及行為分擔，均為共同正犯。
(三)、被告乙○○所犯上開5 罪及被告戊○○所犯上開4 罪間，均
    查無任何裁判上一罪或實質上一罪關係，自應分論併罰。
(四)、被告乙○○有犯罪事實欄所載之上揭前科紀錄乙情，有臺灣
    高等法院被告前案紀錄表在卷可稽，其受有期徒刑執行完畢
    ，5 年內故意再犯本件最重本刑為有期徒刑以上之5 罪，均
    為累犯，應依刑法第47條第1 項規定加重其刑。
(五)、被告戊○○就前揭犯罪事實(三)至(五)所示犯行，及被告乙○○
    就前開犯罪事實(一)所示犯行，均係主動於犯罪偵查機關尚未
    發覺犯罪事實及犯罪人之前，即向員警自首等情，業據被告
    2 人於本院審理中陳述明確，核與渠2 人及被害人警詢筆錄
    所載之查獲本案經過相符，是被告2 人分別對上開未發覺之
    犯罪自首，並願接受裁判，爰就該等犯罪依刑法第62條前段
    之規定減輕其刑，並就被告乙○○前開犯罪事實(一)所示犯行
    ，依法先加後減之。
(六)、爰審酌被告2 人為貪圖不法利益，竟多次竊取他人財物，所
    為並無可取，然念渠2 人犯後均坦承犯行，且分別自首部分
    犯罪，態度良好，復參以渠等所竊得上開物品之價值、對被
    害人所造成之損害、先前因犯竊盜罪經論罪科刑之次數等一
    切情狀，分別量處如主文所示之刑，又被告乙○○前開犯罪
    事實(一)之犯罪時間，及被告2 人前開犯罪事實(二)之犯罪時間
    ，均於96年4 月24日以前，應依中華民國96年罪犯減刑條例
    ，減其宣告刑2 分之1 如主文所示，並分別定其應執行刑。
(七)、查被告戊○○素行良好，前未曾犯罪受有期徒刑以上刑之宣
    告，有臺灣高等法院被告前案紀錄表在卷可佐，且犯後坦承
    所有犯行，顯露深切悔意，並僅因一時短於思慮，致觸犯本
    件犯行，信其經此刑之宣告後，應知警惕而無再犯之虞，本
    院因認暫不執行其刑為當，爰依刑法第74條第1 項第1 款之
    規定，併予宣告緩刑3 年，以啟自新，並依同法第74條第2
    項第5 款之規定，命其應向指定之公益團體、地方自治團體
    或社區提供80小時之義務勞務。至其應如何執行，宜由檢察
    官考量被告所犯罪名，並參酌其性別、家庭、身分、職業、
    經歷、特殊專長、體能狀況及素行紀錄與參加意願等個人因
    素，再依義務勞務執行機關（構）之地域、特性及勞務內容
    等為適當之安排，併此敘明。又因本院對被告為刑法74條第
    2 項第5 款提供義務勞務之宣告，是併依刑法第93條第1 項
    第2 款之規定，諭知於緩刑期間付保護管束。
(八)、被告2 人持以為前開犯罪事實(三)、(五)所示犯行之螺絲起子，
    已為被告乙○○丟棄而無法尋獲，業經其於本院審理中陳述
    明確，為避免日後執行困難，爰不為沒收之宣告，附此敘明
    。
據上論斷，應依刑事訴訟法第273 條之1 第1 項、第299 條第1
項前段，刑法第28條、第320 條第1 項、第321 條第1 項第3 款
、第47條第1 項、第62條前段、第51條第5 款、第74條第1 項第
1 款、第2 項第5 款、第93條第1 項第2 款，刑法施行法第1 條
之1 ，中華民國96年罪犯減刑條例第2 條第1 項第3 款、第7 條
，判決如主文。
本案經檢察官王邦安到庭執行職務。
中    華    民    國    97    年    4     月    30    日
                  刑事第七庭    法  官  陳君杰
以上正本證明與原本無異。
如不服本判決，應於判決送達後10日內，向本院提出上訴狀。
中    華    民    國    97    年    4     月    30    日
                                書記官  李承悌
刑法第320 條第1 項
意圖為自己或第三人不法之所有，而竊取他人之動產者，為竊盜
罪，處5 年以下有期徒刑、拘役或500 元以下罰金。
刑法第321 條第1 項
犯竊盜罪而有左列情形之一者，處6 月以上、5 年以下有期徒刑
：
一  於夜間侵入住宅或有人居住之建築物、船艦或隱匿其內而犯
    之者。
二  毀越門扇、牆垣或其他安全設備而犯之者。
三  攜帶兇器而犯之者。
四  結夥三人以上而犯之者。
五  乘火災、水災或其他災害之際而犯之者。
六  在車站或埠頭而犯之者。
附表1：
┌──┬─────┬────────────┬────────┐
│編號│所為犯行  │宣告罪名                │宣告刑          │
├──┼─────┼────────────┼────────┤
│ 1  │犯罪事實(一)│竊盜罪                  │有期徒刑肆月，減│
│    │          │                        │為有期徒刑貳月  │
├──┼─────┼────────────┼────────┤
│ 2  │犯罪事實(二)│竊盜罪                  │有期徒刑肆月，減│
│    │          │                        │為有期徒刑貳月  │
├──┼─────┼────────────┼────────┤
│ 3  │犯罪事實(三)│攜帶兇器竊盜罪          │有期徒刑捌月    │
├──┼─────┼────────────┼────────┤
│ 4  │犯罪事實(四)│竊盜罪                  │有期徒刑肆月    │
├──┼─────┼────────────┼────────┤
│ 5  │犯罪事實(五)│攜帶兇器竊盜罪          │有期徒刑捌月    │
└──┴─────┴────────────┴────────┘
附表2：
┌──┬─────┬────────────┬────────┐
│編號│所為犯行  │宣告罪名                │宣告刑          │
├──┼─────┼────────────┼────────┤
│ 1  │犯罪事實(二)│竊盜罪                  │有期徒刑貳月，減│
│    │          │                        │為有期徒刑壹月  │
├──┼─────┼────────────┼────────┤
│ 2  │犯罪事實(三)│攜帶兇器竊盜罪          │有期徒刑參月    │
├──┼─────┼────────────┼────────┤
│ 3  │犯罪事實(四)│竊盜罪                  │有期徒刑壹月    │
├──┼─────┼────────────┼────────┤
│ 4  │犯罪事實(五)│攜帶兇器竊盜罪          │有期徒刑參月    │
└──┴─────┴────────────┴────────┘


司法院資訊處製作；財團法人民間司法改革基金會備份。
